ACORDAO-COMPLETO-2353702

ACÓRDÃO 508/2020 ATA 1/2020 - PRIMEIRA CÂMARA

VISTOS, relatados e discutidos estes autos de embargos de declaração opostos pela Associação dos Ovinocaprinocultores do Cariri Ocidental Paraibano contra o Acórdão 6749/2018-TCU-Primeira Câmara; 
ACORDAM os Ministros do Tribunal de Contas da União, reunidos em sessão da Primeira Câmara, ante as razões expostas pelo Relator e com fulcro nos arts. 32, inciso II, e 34 da Lei 8.443/1992 c/c os arts. 277, inciso III, e 287 do Regimento Interno do TCU, em: 
9.1. conhecer dos embargos de declaração opostos pela Associação dos Ovinocaprinocultores do Cariri Ocidental Paraibano, para no mérito negar-lhes provimento; 
9.2. encaminhar cópia desta deliberação à recorrente.

Embargos de declaração interposto por Associacao dos Ovinocaprinocultores do Cariri Ocidental Paraibano contra decisão do Acórdão 6749/2018-1C.

Primeira Câmara

Fundação de Ação Comunitária.

3. Interessados/Responsáveis/Recorrentes:
3.1. Interessado: Ministério do Desenvolvimento Social (extinta) (05.526.783/0001-65)
3.2. Responsáveis: Associação dos Ovinocaprinocultores do Cariri Ocidental Paraibano (03.612.187/0001-72); Gilmar Aureliano de Lima (XXX.551.594-XX)
3.3. Recorrente: Associação dos Ovinocaprinocultores do Cariri Ocidental Paraibano (03.612.187/0001-72).

13.1. Ministros presentes: Benjamin Zymler (na Presidência), Walton Alencar Rodrigues (Relator), Bruno Dantas e Vital do Rêgo.
13.2. Ministro-Substituto presente: Weder de Oliveira.

ACORDAO-COMPLETO-2526351

Acórdão 463/2022 - Plenário

WALTON ALENCAR RODRIGUES

Ministro Walton Alencar Rodrigues.

Trata-se de embargos de declaração opostos pela  Associação dos Ovinocaprinocultores do Cariri Ocidental Paraibano contra o Acórdão 6749/2018-TCU-Primeira Câmara, que negou provimento ao recurso de reconsideração interposto contra o Acórdão 1864/2017-TCU-Primeira Câmara (peça 51) , integrado pelo julgamento dos embargos de declaração (Acórdão 7491/2017-TCU-Primeira Câmara) , por meio do qual a recorrente teve contas julgadas irregulares, foi condenada em débito, solidariamente a Gilmar Aureliano de Lima, e apenada com multa em vista de irregularidades identificadas na execução do Programa do Leite. 
O recurso que se analisa foi juntado aos autos em 25/10/2018 (peça 113) , anteriormente à notificação da deliberação embargada. 
Posteriormente, foram trazidos novos elementos (peças 122 a 228) .

8.1. Rougger Xavier Guerra Junior (151.635-A/OAB-PB) e outros, representando Associação dos Ovinocaprinocultores do Cariri Ocidental Paraibano.

Subprocurador-Geral Paulo Soares Bugarin.

TOMADA DE CONTAS ESPECIAL. IRREGULARIDADES NA APLICAÇÃO DE RECURSOS DESTINADOS AO PROGRAMA DO LEITE DA PARAÍBA. PREJUÍZOS CAUSADOS AOS COFRES PÚBLICOS FEDERAIS PELA FUNDAÇÃO DE AÇÃO COMUNITÁRIA E PELA ENTIDADE DE LATICÍNIO CARIMILK. CITAÇÃO DOS RESPONSÁVEIS. ACOLHIMENTO PARCIAL DAS ALEGAÇÕES DE DEFESA DA CARIMILK. CONTAS IRREGULARES. DÉBITO. MULTA. RECURSO DE RECONSIDERAÇÃO. CONHECIMENTO. NÃO PROVIMENTO. EMBARGOS DE DECLARAÇÃO. CONHECIMENTO. NÃO PROVIMENTO.

TOMADA DE CONTAS ESPECIAL (TCE)

Secretaria de Recursos (SERUR); Secretaria de Controle Externo de Tomada de Contas Especial (SecexTCE).

Trata-se de embargos de declaração opostos pela  Associação dos Ovinocaprinocultores do Cariri Ocidental Paraibano contra o Acórdão 6749/2018-TCU-Primeira Câmara, que negou provimento ao recurso de reconsideração interposto contra o Acórdão 1864/2017-TCU-Primeira Câmara (peça 51) , integrado pelo Acórdão 7491/2017-TCU-Primeira Câmara (peça 69) , em sede de embargos de declaração, por meio do qual a recorrente teve contas julgadas irregulares, foi condenada em débito, solidariamente a Gilmar Aureliano de Lima, e apenada com multa em vista de irregularidades identificadas na execução do Programa do Leite pela Fundação de Ação Comunitária (FAC) .
O recurso que se analisa foi juntado aos autos em 25/10/2018 (peça 113) , anteriormente à notificação da deliberação embargada. 
A Associação dos Ovinocaprinocultores do Cariri Ocidental Paraibano aduz contradição e obscuridade no acórdão embargado, a saber: (i) não cabia à recorrente manter cadastro e fiscalizar os requisitos do produtor cadastrado junto ao Programa Nacional de Fortalecimento da Agricultura Familiar (Pronaf) , haja vista inexistir norma legal o contratual que previsse tal obrigação; (ii) cabia à recorrente, tão-somente, informar a quantidade de leite captada junto a cada produtor à FAC, que previamente cadastrava tais produtores; (iii) não havia impedimento à concessão de DAP a servidores públicos, desde que atendidos os requisitos para enquadramento no Pronaf. 
Posteriormente, juntou aos autos novos elementos (peças 122 a 228) .
Conheço dos presentes embargos de declaração, por satisfeitos os requisitos ditados pelo art. 34 da Lei 8.443/1992 c/c art. 287, § 1º, do Regimento Interno do TCU.
Quanto ao mérito, verifico que a recorrente tenta, por via recursal inadequada, rediscutir os fundamentos do Acórdão 1864/2017-TCU-Primeira Câmara, a partir de entendimento inaugurado pelo Acórdão 3575/2019-TCU-Primeira Câmara, aplicado a laticínio que não foi implicado na Operação Almateia, da Polícia Federal, deflagrada por força de gravíssimas irregularidades na execução do Programa do Leite da Paraíba, operacionalizado pela FAC.
Conquanto a pretensão recursal não esteja adequada aos propósitos dos embargos de declaração, por inexistente a premissa de omissão, obscuridade ou contradição do julgado, é certo que, nos termos do art. 35 da Lei 8.443/1992, o interessado pode, ainda, interpor Recurso de Revisão contra o Acórdão 1864/2017-TCU-Primeira Câmara.
  Feitas tais considerações, nego provimento aos embargos de declaração opostos pela Associação dos Ovinocaprinocultores do Cariri Ocidental Paraibano contra o Acórdão 6749/2018-TCU-Primeira Câmara e VOTO no sentido de que o Tribunal adote a deliberação que ora submeto à apreciação deste Colegiado.
TCU, Sala das Sessões Ministro Luciano Brandão Alves de Souza, em 28 de janeiro de 2020.
WALTON ALENCAR RODRIGUES 
Relator